【裁判字號】    99,訴,704
【裁判日期】    990624
【裁判案由】    違反毒品危害防制條例
【裁判全文】
臺灣彰化地方法院刑事判決               99年度訴字第704號
公  訴  人  臺灣彰化地方法院檢察署檢察官
被      告  甲○○
上列被告因違反毒品危害防制條例案件，經檢察官提起公訴（99
年度毒偵字第554號、99年度毒偵字第593號），本院改依簡式審
判程序審理，判決如下：
    主  文
甲○○施用第一級毒品，累犯，處有期徒刑捌月；又施用第一級
毒品，累犯，處有期徒刑捌月；又施用第二級毒品，累犯，處有
期徒刑陸月。應執行有期徒刑壹年肆月。
    事  實
一、甲○○前因施用毒品案件，經執行強制戒治後，於民國94年
    12月8日執行完畢釋放，並由臺灣彰化地方法院檢察署檢察
    官以95年度戒毒偵字第6號為不起訴處分確定。又因分別犯
    施用第一、二級毒品罪，經本院以95年度訴字第1641號判決
    各判處有期徒刑8月、4月，應執行有期徒刑10月確定，其後
    因中華民國九十六年罪犯減刑條例施行，上開二罪均經裁定
    減其宣告刑各二分之一，並合併應執行有期徒刑5月確定；
    復因犯2次施用第一級毒品罪及1次施用第二級毒品罪，經本
    院以96年度訴字第1243號判決各判處有期徒刑10月、11月及
    6月，應執行有期徒刑1年4月確定。前揭五罪經入監接續執
    行後，於97年11月6日假釋出監付保護管束，至98年2月13日
    假釋期滿未經撤銷，以執行完畢論。詎仍不知悔改，(一)復
    基於施用第一級毒品海洛因之犯意，於99年1月10日下午5時
    30分許，在其位於彰化縣大村鄉擺塘村擺塘橫巷11號住處，
    將毒品海洛因加水混合後，再用針筒注射之方式，施用第一
    級毒品海洛因1次（該注射針筒已經甲○○丟棄而滅失）。
    嗣於99年1月12日下午3時35分許，甲○○在彰化縣埔心鄉○
    ○村○○○路100號埔心農會旁之工寮內，因形跡可疑為警
    盤檢查獲，警方得其同意採集尿液送驗，檢驗結果呈現可待
    因及嗎啡之陽性反應。(二)又另行起意，分別基於施用第一
    級毒品海洛因及第二級毒品甲基安非他命之犯意，於99年2
    月18日凌晨0時30分許，在前揭處所，以如上述之針筒注射
    方式，施用第一級毒品海洛因1次（該注射針筒已經甲○○
    丟棄而滅失），隨後另將毒品甲基安非他命置於電燈泡內，
    再用燒烤吸食煙霧之方式，施用第二級毒品甲基安非他命1
    次（該電燈泡已經甲○○丟棄而滅失）。嗣於99年2月18日
    中午12時40分許，甲○○在其上開住處，為警持臺灣彰化地
    方法院檢察署檢察官簽發之強制採驗尿液許可書強制其到案
    採集尿液，送驗結果呈現可待因、嗎啡及甲基安非他命之陽
    性反應。
二、案經彰化縣警察局溪湖分局、員林分局報告臺灣彰化地方法
    院檢察署檢察官偵查起訴。
    理  由
壹、程序部分：
    被告甲○○所犯之本案犯罪，係死刑、無期徒刑、最輕本刑
    為3年以上有期徒刑以外之罪。其於準備程序就上開被訴事
    實為有罪之陳述，經受命法官告知簡式審判程序之旨，並聽
    取其與公訴人之意見後，本院認無不得或不宜改依簡式審判
    程序進行之情事。爰依刑事訴訟法第273條之1第1項、第284
    條之1規定，裁定由受命法官獨任進行簡式審判程序，先予
    敘明。
貳、實體部分：
一、訊據被告對於上開事實均坦承不諱；且警方 (一)於99年1月
    12日、(二)同年2月18日對被告所採集之尿液，經分別送檢
    驗後，結果 (一)呈現可待因及嗎啡之陽性反應，(二)呈現
    可待因、嗎啡及甲基安非他命之陽性反應，此分別有 (一)
    彰化縣警察局溪湖分局委託檢驗尿液代號與真實姓名對照證
    單、詮昕科技股份有限公司（以下簡稱：詮昕公司）99年1
    月21日報告編號00000000號濫用藥物尿液檢驗報告、(二)彰
    化縣警察局員林分局委託檢驗尿液代號與真實姓名對照證單
    、詮昕公司99年3月9日報告編號00000000號濫用藥物尿液檢
    驗報告各1紙在卷可憑。足認被告之自白與事實相符，應可
    採信。本案事證明確，被告上開2次施用第一級毒品及1次施
    用第二級毒品之犯行，均堪以認定。
二、查被告前因施用毒品案件，經執行強制戒治後，於94年12月
    8日執行完畢釋放，並由臺灣彰化地方法院檢察署檢察官以
    95年度戒毒偵字第6號為不起訴處分確定一節，有臺灣高等
    法院被告前案紀錄表1份在卷可按。被告於上開強制戒治執
    行完畢釋放後5年內，再犯本案施用第一、二級毒品罪，所
    為皆合於毒品危害防制條例第23條第2項規定之追訴要件，
    均應依法論科。
三、按毒品海洛因及甲基安非他命，分別為毒品危害防制條例第
    2條第2項第1、2款所明定之第一、二級毒品，均不得非法持
    有、施用。核被告所為，係分別犯毒品危害防制條例第10條
    第1項之施用第一級毒品罪（二罪），及同條例第2項之施用
    第二級毒品罪。其分別為施用第一、二級毒品而持有海洛因
    及甲基安非他命之低度行為，已各為其施用之高度行為所吸
    收，均不另論罪。再被告所犯上開三罪間，犯意各別、行為
    互殊，應予分論併罰。又被告前因分別犯施用第一、二級毒
    品罪，經本院以95年度訴字第1641號判決各判處有期徒刑8
    月、4月，應執行有期徒刑10月確定，其後因中華民國九十
    六年罪犯減刑條例施行，上開二罪均經裁定減其宣告刑各二
    分之一，並合併應執行有期徒刑5月確定；復因犯2次施用第
    一級毒品罪及1次施用第二級毒品罪，經本院以96年度訴字
    第1243號判決各判處有期徒刑10月、11月及6月，應執行有
    期徒刑1年4月確定，前揭五罪經入監接續執行後，於97年11
    月6日假釋出監付保護管束，至98年2月13日假釋期滿未經撤
    銷，以執行完畢論等節，有前揭臺灣高等法院被告前案紀錄
    表在卷可按。被告於上開徒刑執行完畢後，5年以內故意再
    犯本案有期徒刑以上之罪，均為累犯，各應依刑法第47條第
    1項規定，加重其刑。
四、刑事法所處罰之施用毒品行為，係屬藥物濫用、物質依賴，
    自殘性明顯，侵害性卻隱晦之犯罪。基於施用毒品犯罪此一
    特性，對毒品危害防制條例第10條第1、2項所定施用第一、
    二級毒品罪之刑罰，自不應與一般犯罪之刑罰等量齊觀。因
    此，對於施用毒品之犯罪行為人，刑罰之目的，應側重在幫
    助其遠離毒品及戒除毒癮，俾其重返社會正常生活，故對其
    施以相當期間之徒刑，藉以隔離毒品、戒除依賴即可，過度
    監禁之結果，徒然虛擲其生命，並有浪費國家稅收之虞。審
    酌被告除上述累犯前科外，另有違反麻醉藥品管理條例之犯
    罪前科，有前揭臺灣高等法院被告前案紀錄表在卷可參，素
    行不佳；其曾因施用毒品案件，經執行強制戒治及判處徒刑
    後，卻又再犯，顯見其未能悔改並記取教訓；惟念及施用毒
    品犯罪之本質，為戕害自我身心健康之行為，尚未嚴重破壞
    社會秩序或侵害他人權益，以及被告於犯後坦承犯行，態度
    良好，暨斟酌其犯罪之動機、目的、手段及高職肄業之智識
    程度等一切情狀，爰分別量處如主文所示之刑。檢察官於審
    理時，雖以言詞求為對被告量處應執行刑有期徒刑1年10月
    ，惟本院審酌上情後，認檢察官之求刑尚嫌過重，乃核情定
    如主文所示之應執行刑。
據上論斷，應依刑事訴訟法第273條之1第1項、第284條之1、第
299條第1項前段，毒品危害防制條例第10條第1項、第2項，刑法
第11條前段、第47條第1項、第51條第5款，判決如主文。
本案經檢察官林于人到庭執行職務。
中    華    民    國    99    年     6    月    24    日
                  刑事第三庭    法  官  陳銘壎
以上正本證明與原本無異。
如不服本判決應於收受判決後10日內向本院提出上訴書狀，並
應敘述具體理由。其未敘述上訴理由者，應於上訴期間屆滿後
20日內向本院補提理由書（均須按他造當事人之人數附繕本）
「切勿逕送上級法院」。
中    華    民    國    99    年     6    月    24    日
                                書記官  楊筱惠
附錄本案論罪科刑法條全文：
毒品危害防制條例第10條
施用第一級毒品者，處6月以上5年以下有期徒刑。
施用第二級毒品者，處3年以下有期徒刑。

司法院資訊處製作；財團法人民間司法改革基金會備份。
